臺灣板橋地方法院刑事判決　　　　　　　　　　　　　九十一年度簡上字第七一號
　　上　訴　人
　　即　被　告　甲○○
右列上訴人即被告因違反著作權法案件，不服本院板橋簡易庭九十年度板簡字第一九
二三號中華民國九十一年一月十八日所為第一審簡易判決（聲請簡易判決處刑案號：
臺灣板橋地方法院檢察署九十年度偵字第一四六六四號），提起上訴，本院管轄第二
審之合議庭判決如左︰
    主  文
上訴駁回。
    事實及理由
一、本案經本院審理結果，認第一審判決以上訴人即被告甲○○明知「失落的帝國」
    等十九部電影，為美商迪士尼企業股份有限公司等八家公司享有著作權之視聽著
    作，竟與綽號「阿宏」之年籍資料不詳之成年男子共同意圖散布，於民國九十年
    九月三日晚間八時許，由「阿宏」以每日薪資新臺幣六百元之代價，僱用被告將
    「阿宏」購得由不詳人士擅自重製、侵害視聽著作權之盜版電影ＶＣＤ光碟片陳
    列在臺北縣中和市興南夜市內，以每片一百五十元、四片五百元之價格，欲販賣
    給不特定人，於未販出時即為警查獲於當日晚間九時許查獲，並當場扣得盜版電
    影ＶＣＤ光碟片二百零二片，而認其所為係犯著作權法第八十七條第二款之明知
    為侵害著作權之物意圖散布而陳列罪，應依同法第九十三條第三款規定處斷，判
    處有期徒刑三月，如易科罰金以三百元折算一日，扣案之盜版影音光碟片二百零
    二片均沒收，其認事用法均無違誤，量刑亦屬適當，應予維持，並引用第一審判
    決書所記載之證據及理由（如附件）。
二、被告上訴意旨，指該綽號「阿宏」之男子告以要賣韓劇，伊不知陳列販賣的影音
    光碟片是盜版的，又伊沒有錢繳易科罰金，希望判緩刑云云。惟查，被告自九十
    年九月三日晚上八時許起，開始在「阿宏」所擺設之攤位處負責看顧，迄當日晚
    上九時許始為警查獲，其間歷時長達一小時，豈可能誤認所陳列販售的是韓劇？
    又現場陳列販賣電影光碟片之價格極為低廉，又是以擺設投幣筒供客人投幣之方
    式收款，其交易方式顯非尋常，被告焉有可能不知所陳列販售的是盜版電影光碟
    片？是其所辯應不足取，其犯明知為侵害著作權之物意圖散布而陳列罪之犯行洵
    堪認定。末查智慧財產權之保護向為國人所輕忽，導致嚴重影響我國國際形象，
    近來政府傾力打擊侵害智慧財產權之不法行為，惟被告仍漠視法令，且陳列販售
    之盜版影音光碟片之數量眾多，情節非輕，自不宜輕縱。尤其，近來實務上查獲
    之販賣盜版影音或音樂光碟片者每每拒絕提供其上游資訊，已增查緝非法之困難
    ，若對販賣盜版影音或音樂光碟片者仍輕易授與緩刑之寬典，將減低刑罰制裁、
    警惕之功能，難期生遏阻犯罪之目的，故本件被告雖前未曾受有期徒刑以上刑之
    宣告，然衡其犯罪情節非輕，且未曾與告訴人商議賠償，犯罪後態度尚非良好，
    應不宜為緩刑之宣告。被告上訴意旨，為無理由，應予駁回。
據上論斷，應依刑事訴訟法第四百五十五條之一第一項、第三項、第三百六十八條、
第三百七十三條，判決如主文。
本案經檢察官范振中到庭執行職務。
中      華      民      國    九十一    年      六      月     十三     日
                                  臺灣板橋地方法院刑事第五庭
                                      審判長法  官  陳  秀  
                                            法  官  鍾  啟  煌
                                            法  官  戴  嘉  清
右正本證明與原本無異
不得上訴
                                            書記官   陳  春  銘
中      華      民      國    九十一    年      六      月    二十一    日
